【裁判字號】    92,交聲,584
【裁判日期】    920529
【裁判案由】    交管條例聲異
【裁判全文】
臺灣板橋地方法院交通事件裁定                    九十二年度交聲字第五八四號
    原處分機關  交通部公路總局臺北區監理所
    異  議  人  甲○○
    即受處分人
右列異議人即受處分人因違反道路交通管理處罰條例案件，對於原處分機關九十二年
二月六日北監自裁字第裁四０－Ｉ00000000號裁決書之處分，聲明異議，本
院裁定如左：
    主  文
異議駁回。
    理  由
一、原處分意旨略以：異議人即受處分人甲○○於民國（下同）九十一年十二月三日
    十三時四十分，駕駛車牌號碼ＣＶ－０八七九號自用小客車行經臺十七線山寮巷
    口處，因「闖紅燈（臺十七線北往南）」違規，經彰化縣警察局鹿港分局草港派
    出所執勤員警當場舉發之，應依道路交通管理處罰條例第五十三條規定，裁處罰
    鍰新臺幣（下同）二千七百元，並依同條例第六十三條第一項第三款規定，記違
    規點數三點。異議人甲○○則以其並無闖紅燈之事實，應為警員誤看故拒絕簽名
    ，且警員躲在民宅的屋簷下職勤，像小偷一般，警員攔停後遽指異議人行車闖紅
    燈即掣單舉發，不接受這種無憑無據的舉發云云，表明不服而提出異議。
二、按汽車行駕駛人，行經有燈光號誌管制之交叉路口闖紅燈者，處一千八百元以上
    五千四百元以下罰鍰，道路交通管理處罰條例第五十三定有明文。又按汽車駕駛
    人，有同條例第五十三條之情形者，除依原條款處罰鍰外，並予記違規點數三點
    ，道路交通管理處罰條例第六十三條第一項第三款亦規定甚明。
三、經查本件異議人甲○○固不否認駕駛車牌號碼ＣＶ─０八七九號自用小客車，曾
    於前揭時、地遭警攔下之情事，惟矢口否認有闖紅燈之行為，辯稱應為員警誤看
    且不服員警躲在民宅執勤云云。經查本件於前揭時、地，當時號誌燈為紅燈但異
    議人仍闖紅燈直行，執勤員警清晰可見其違規遂以攔停舉發，另查該路段因路肩
    狹小，故將警車停放在民宅騎樓下，惟執勤員警依然站立於路旁明顯處執勤，其
    服勤方式並無不當之處等情，業據彰化縣警察局鹿港分局於九十二年一月十七日
    以鹿警交字第０九一００一０一０七０號函覆甚明，並有彰警交字第Ｉ0000
    0000號舉發違反道路交通管理事件通知單影本一紙附卷可稽，員警據以舉發
    ，自無不當。抑且交通警員對其親睹之違規事實掣單舉發，就其事實之證明亦屬
    證人，如無具體事證足證其有偏頗或失實之虞，已難恣意否定其指證即舉發之真
    正，況其舉發行為本質上為行政處分，行政處分一旦有效成立，有以公定力規定
    法律秩序之效力（最高行政法院九十一年判字第二七０號判決參照），該行政處
    分當可被推定為真正，其據以依法處分之事實認定亦為正確無誤。本件異議人雖
    提出警車停放民宅之照片一幀以資佐證，但並不能推翻曾於右揭時、地闖紅燈之
    事實，既據執勤警員當場攔停後始予舉發在案，異議人空言徒以並未闖紅燈云云
    ，即難採信。綜之，原處分機關依道路交通管理處罰條例第五十三條及第六十三
    條第一項第三款規定，裁處罰鍰二千七百元並記違規點數三點，核無違誤，量罰
    亦甚妥適，應予維持，本件異議人之異議為無理由，應予駁回，爰依道路交通案
    件處理辦法第十九條，裁定如主文。
中      華      民      國      九十二    年      五    月    二十九    日
                                臺灣板橋地方法院交通法庭
                                      法  官    陳志揚
右正本證明與原本無異。
如不服本裁定，應於裁定送達後五日內向本院提出抗告狀。
                                      書記官    陳慶樹
中      華      民      國      九十二    年     六     月      二      日


司法院資訊處製作；財團法人民間司法改革基金會備份。
